【裁判字號】    97,裁,2538
【裁判日期】    970430
【裁判案由】    印花稅
【裁判全文】
最  高  行  政  法  院  裁  定
                                     97年度裁字第02538號
上  訴  人  大眾電信股份有限公司
代  表  人  甲○○
被 上訴 人  臺北市稅捐稽徵處
代  表  人  乙○○
上列當事人間印花稅事件，上訴人對於中華民國94年8月24日臺
北高等行政法院93年度訴字第01769號判決，提起上訴，本院裁
定如下：
    主  文
上訴駁回。
上訴審訴訟費用由上訴人負擔。
    理  由
一、按對於高等行政法院判決之上訴，非以其違背法令為理由，
    不得為之，行政訴訟法第242條定有明文。依同法第243條第
    1項規定，判決不適用法規或適用不當者，為違背法令；而
    判決有同條第2項所列各款情形之一者，為當然違背法令。
    是當事人對於高等行政法院判決上訴，如依行政訴訟法第24
    3條第1項規定，以高等行政法院判決有不適用法規或適用不
    當為理由時，其上訴狀或理由書應有具體之指摘，並揭示該
    法規之條項或其內容；若係成文法以外之法則，應揭示該法
    則之旨趣；倘為司法院解釋或本院之判例，則應揭示該判解
    之字號或其內容。如以行政訴訟法第243條第2項所列各款情
    形為理由時，其上訴狀或理由書，應揭示合於該條項各款之
    事實。上訴狀或理由書如未依此項方法表明，或其所表明者
    與上開法條規定不合時，即難認為已對高等行政法院判決之
    違背法令有具體之指摘，其上訴自難認為合法。
二、本件上訴人經人向財政部臺北市國稅局檢舉涉嫌逃漏印花稅
    ，案經該局移由被上訴人處理。被上訴人以上訴人於民國89
    年5月25日與美商斯達康科技股份有限公司臺灣分公司（下
    稱斯達康公司）書立之低功率無線電話系統採購合約書，合
    約金額計美金42,659,994元〔依簽約當日中央銀行對美元銀
    行間成交之收盤匯率30.8130折算約新臺幣（下同）1,314,4
    82,395元（不含稅）〕，應按千分之一稅率貼用印花稅票計
    1,314,482元，惟上訴人僅貼用印花稅1,146,085元，短漏貼
    印花稅票168,397元，且所貼用之印花稅票中計有980,000元
    註銷不合規定。另上訴人於89年7月25日與日本京瓷公司（
    Kyocera Corporation，下稱京瓷公司）書立之低功率公共
    通信系統移動通信臺採購合約書，合約金額計美金32,590,4
    90元〔依簽約當日中央銀行對美元銀行間成交之收盤匯率31
    .0630折算約1,012,358,390元（不含稅）〕，應按千分之一
    稅率貼用印花稅票計1,012,358元，惟上訴人僅貼用印花稅7
    58,722元，短漏貼印花稅票253,636元，且所貼用之印花稅
    票中計有650,000元註銷不合規定，違反印花稅法第8條及第
    10條規定，乃依同法第23條第1項及第24條第1項規定，以91
    年6月6日印處字第910010號處分書，按所漏稅額422,033元
    及註銷不合規定之印花稅額1,630,000元，分別處以5倍罰鍰
    共計10,260,100元（計至百元止）。上訴人不服，循序訴經
    臺北市政府訴願決定將原處分關於補徵上訴人與斯達康公司
    之合約，短漏貼印花稅新臺幣168,397元及按所漏稅額處5倍
    罰鍰部分撤銷，由原處分機關於收受決定書之次日起90日內
    另為處分；其餘訴願駁回。上訴人對不利部分提起行政訴訟
    ，經原審法院判決駁回。
三、上訴人對於原審法院判決上訴，雖以該判決違背法令為由，
    惟核其上訴理由，係就原審取捨證據、認定事實之職權行使
    ，所論斷：上訴人與京瓷公司代表人Hisao Hisaki係於89年
    7月25日簽訂低功率公共通信系統移動通信臺採購合約書，
    該日莊漢彬（上訴人之副總經理）在國內。該契約係莊漢彬
    89年7月2日攜至日本交與京瓷公司，依財政部74年2月9日臺
    財稅第11750號函釋意旨，核屬在我國境內書立之憑證，上
    訴人主張該合約係於89年7月25日由上訴人代理人莊漢彬於
    日本簽訂完成，非在中華民國境內乙節，為不足採。依系爭
    合約約定京瓷公司應為上訴人進行長達至少3週之使用測試
    ，並應負責網路之規劃及臺站安裝之監督，亦即仍須為上訴
    人完成一定之工作，依財政部89年7月14日臺財稅第8904532
    79號函釋，系爭合約非僅屬買賣關係，尚具承攬契據之性質
    。又上訴人採貼花方式貼用印花稅票，且已貼用之印花稅票
    中計163張（每張印花稅票共計1萬元）係單獨分立且與原件
    紙面間未加蓋騎縫章，頁面銷花不連續，共有1,630,000元
    銷花不合規定。上訴人既屬從事電信業務多年公司，對於貼
    用印花如何銷花，自應依印花稅法第10條規定辦理，不然，
    亦可請求稽徵機關開給繳款書繳納之；是上訴人主張本件其
    無過失，殊非可信等，指摘其為不當，並就原審已論斷者，
    泛言未論斷，或就原審所為論斷，泛言其論斷矛盾，而非具
    體表明合於不適用法規、適用法規不當、或行政訴訟法第
    243條第2項所列各款之情形，難認對該判決之如何違背法令
    巳有具體之指摘。依首開規定及說明，應認其上訴為不合法
    。又行政罰法於94年2月5日制定公布，公布後1年施行，依
    該法第49條規定，於施行前已裁處者，無溯及適用。本件顯
    無該法之適用，上訴人泛引無關之行政罰法規定，難謂對原
    判決違背法令之具體指摘，併此指明。
四、據上論結，本件上訴為不合法。依行政訴訟法第249條第1項
    前段、第104條、民事訴訟法第95條、第78條，裁定如主文
    。
中    華    民    國    97    年    4     月    30    日
                    最高行政法院第三庭
                        審判長法官  黃  璽  君
                              法官  姜  仁  脩
                              法官  鄭  忠  仁
                              法官  黃  本  仁
                              法官  吳  東  都
以  上  正  本  證  明  與  原  本  無  異
中    華    民    國    97    年    4     月    30    日
                              書記官  邱  彰  德


司法院資訊處製作；財團法人民間司法改革基金會備份。
